# QQ图
```{r include=FALSE}
knitr::opts_chunk$set(results='hold', collapse = TRUE, warning = FALSE, out.width = '100%', out.height='100%',message=FALSE,fig.align='center')
```

## 背景知识

### 了解分位数。


```{r results='hide'}
# 生成一组数字，作为示例数据
set.seed(6666)
dat = sample(1:1000,15) 
dat
```

```{r fig.width=5,fig.height=5}
# 这些数据画在图上,横坐标没有意义,纵坐标代表dat的数值。
library(ggplot2)
p = ggplot(dat = as.data.frame(dat),aes(x = factor(1),y = dat))+
  geom_point(aes(color = factor(dat),fill = factor(dat)),
             size = 3.5,shape = 21,alpha = 0.5)+
  labs(x = "")+
  theme_bw()+
  theme(legend.position = "none")
p 
```

```{r }
# 四分位数，即可以将这组数据分成等量的四个部分的三个数。
quantile(dat) 
```

```{r fig.width=5,fig.height=5}
# 三条线分别代表25% 50% 75% 的四分位数，与箱线图异曲同工。
p + geom_hline(yintercept = quantile(dat)[2:4],linetype = 4)
```

```{r fig.width=5,fig.height=5}
# 四分位数是最常见的，在此基础上可以扩展到百分位数，例如：
qk = quantile(dat,probs = seq(0, 1, length.out = 15))
qk
```

```{r fig.width=5,fig.height=5}
# 这是15个数字，所以分成了15份
p + geom_hline(yintercept = qk,linetype = 2)
```


## 绘制QQ图
### R包绘制
- 基础包qqnorm和qqline函数
- R包car

### 手工绘制
3. 基础工具plot绘制
```{r fig.height=4,fig.width=8}
par(mfrow=c(1,2))
plot(seq(-3,3,0.01), dnorm(seq(-3,3,0.01)), 
     xlab = 'x', ylab = 'f(x)',
     ylim = c(0,0.5),
     xaxs = 'i', yaxs = 'i', type = 'l')

plot(qnorm(seq(0,1,0.001)), seq(0,1,0.001), 
     xlab = 'x', ylab = 'F(x)',
     xaxs = 'i', yaxs = 'i', type = 'l')
```

```{r fig.width=5, fig.height=5}
x = seq(-3,3,0.01)
par(mfrow=c(1,1))
plot(x,x, main = 'Q-Q figure',
     xlim = c(-3,3), ylim = c(-3,3), 
     xlab = 'Theoretical quantile', ylab = 'Sample quantile',
     xaxs = 'i', yaxs = 'i',
     type = 'l')
```

```{r fig.width=5, fig.height=5}
n = 200
x = seq(-3,3,0.01)
par(mfrow=c(1,1))
plot(x,x, 
     xlim = c(-3,3), ylim = c(-3,3), 
     xaxs = 'i', yaxs = 'i',
     xaxt = 'n', yaxt = 'n',
     ann = F, type = 'l')
axis(1, las = 1)
axis(2, las = 1)
title(main = paste0('Normal n = ',n), 
      xlab= 'Normal quantile', ylab = 'EL quantile', 
      line = 2)
```


## 一个例子
### 数据准备

```{r}
# 生成符合三种分布的数据，作为检验示例数据属于那种分布的参考。任何一个分布都可以。
library(patchwork)
df = data.frame(x = 1:100,
                normal  = dnorm(1:100,50,15),
                uniform  = dunif(1:100,1,100),
                exponential  = dexp(1:100,0.06))
head(df)

set.seed(1004);normal = rnorm(100,50,15)
set.seed(1004);uniform  = 1:100
set.seed(1004);exponential  = rexp(100,0.06)
rn = data.frame(x = 1:100,
                normal = normal,
                uniform  = uniform ,
                exponential  = exponential )
head(rn)

```

两个数据框，一个是符合某分布的某个数值大小的概率，一个是符合某分布的具体数值，两个数据框的二三四列分别是正态分布、均匀分布和指数分布。**理解qq图可以帮助我们探索数据属于哪种分布。**

### 三种分布的密度图
```{r fig.width=8,fig.height=2}
#1.正态分布
p1 = ggplot(df,aes(x = x,y = normal ))+
     geom_line()+theme_classic()
#2.均匀分布
p2 = ggplot(df,aes(x = x,y = uniform ))+
     geom_line()+theme_classic()
#3.指数分布
p3 = ggplot(df,aes(x = x,y = exponential ))+
     geom_line()+theme_classic()
p1+p2+p3
```

### 画出15个分位数
```{r fig.width=8,fig.height=2}
qn = apply(rn,2,function(x){
  quantile(x,probs = seq(0, 1, length.out = 15))
})
qn[,1] = 1:nrow(qn)
qn = data.frame(qn)
qp = function(p,nc){
  a = p
  n = c()
  for(i in 1:nrow(qn)){
    n[[i]] = qn[i,nc]
    a = a + geom_vline(xintercept = n[[i]],color = "red",size = 0.3,alpha = 0.3)
  }
  return(a)
}
qp(p1,2)+qp(p2,3)+qp(p3,4)
```

### 绘制qq图
```{r fig.width=8,fig.height=2, message=FALSE}
# 15个数据实在太少，比较不同分布时不够明显，所以扩展到100个。
dat = sample(1:1000,100)
qn$nk = quantile(dat,probs = seq(0, 1, length.out = 15))
qq = function(k){
  ggplot(data = qn,aes_string(x = colnames(qn)[k],y = "nk"))+
  geom_point()+
  geom_smooth(method = "lm",se = F)+
  theme_bw()
} 
qq(2)+qq(3)+qq(4)
```

上面画参考线的方法直接按照线性拟合来画了。qqline函数是将上下四分位数连线作为参考线的。

**哪种分布作为横坐标画出的qq图更接近一条直线，数据就更接近哪种分布。**

### 函数绘制正态qq图
1. 基础包函数qqnorm和qqline，横坐标是标准正态分布的分位数，纵坐标是输入数据的分位数，也就是检验数据是否符合正态分布
```{r fig.height=5,fig.width=5}
qqnorm(qn$nk)
qqline(qn$nk, col=2)  
```

2.  R包car来绘制
```{r fig.width=5, collapse=TRUE}
library(car)
qqPlot(qn$nk)
```

## 参考资料
1. 网站：简书。[QQ图的理解和绘制](https://www.jianshu.com/p/6ff455323282)
1. 网站：CNSD。[qq图](https://blog.csdn.net/qq_35696312/article/details/88237258)
1. Lane, D.M. eBook。[Introduction to Statistics](https://onlinestatbook.com/Online_Statistics_Education.pdf)





